臺灣屏東地方法院刑事裁定
110年度訴字第610號
聲 請 人即
被      告  胡志鋒





選任辯護人  孫安妮律師
上列被告因違反毒品危害防制條例等案件，經檢察官提起公訴（
110年度偵字第10020號）及移送併辦（110年度偵字第11870號）
，本院裁定如下：
    主  文
胡志鋒自民國壹佰壹拾壹年拾壹月參日起延長羈押貳月。
聲請具保停止羈押駁回。
    理  由
一、按被告經法官訊問後，認為犯罪嫌疑重大，有事實足認為有
    逃亡之虞，非予羈押，顯難進行追訴、審判或執行者，得羈
    押之；又被告經法官訊問後，認為犯罪嫌疑重大，所犯為死
    刑、無期徒刑或最輕本刑為5年以上有期徒刑之罪，有相當
    理由認為有逃亡、湮滅、偽造、變造證據或勾串共犯或證人
    之虞者，得羈押之；羈押被告，偵查中不得逾2月，審判中
    不得逾3月。但有繼續羈押之必要者，得於期間未滿前，經
    法院依第101條或第101條之1之規定訊問被告後，以裁定延
    長之，刑事訴訟法第101條第1項第1款、第3款、第108條第1
     項前段定有明文。
二、被告胡志鋒（下稱被告）因毒品危害防制條例等案件，經臺
    灣屏東地方檢察署檢察官提起公訴，經本院訊問後，認為被
    告犯罪嫌疑重大，有事實足認為有逃亡之虞；所犯為死刑、
    無期徒刑、最輕本刑5年以上有期徒刑之罪，有相當理由認
    為有逃亡之虞，非予羈押，顯難進行審判及執行，而有羈押
    之必要，乃裁定自民國（下同）110年12月3日起執行羈押3
    月，及分別自111年3月3日、5月3日、7月3日、9月3日延長
    羈押，茲因羈押期間將屆而全案雖已審結並判決，然尚未確
    定，經訊問被告後，被告雖坦承全部犯行，惟本件被告所犯
    販賣第二級毒品係最輕本刑為10年以上有期徒刑之罪，而依
    起訴書所載被告販賣第二級毒品之次數共有7次之多，還有
    轉讓禁藥1次，則依我國數罪併罰之法律規定，將來之刑期
    顯然非短，及依趨吉避凶之基本人性，被告顯有逃亡之高度
    可能性，又被告戶籍在戶政事務所，顯見其居無定所，有逃
    亡之虞。本院認被告主張以新臺幣（下同）10萬元以內交保
    之金額仍不足以擔保或減低其有逃亡之虞慮，參酌被告所犯
    販毒及轉讓禁藥等行為危害社會治安情節重大，販賣次數甚
    多，對國民身心健康及社會治安之危害甚為嚴重，且本案雖
    已審結並判決，然尚未確定，故此前述羈押原因迄今仍未消
    滅，綜上，足認為被告前開羈押原因仍然存在，有繼續執行
    羈押之必要，爰依刑事訴訟法第108條第1項、第2項規定，
    裁定如主文第1項。
三、另被告聲請具保停止羈押意旨略以：被告家裡還有70幾歲的
    父親及1個領有身心障礙手冊（輕微語言障礙）的弟弟，我
    想回去交代他們一些事情再進去執行，請准具保停止羈押等
    語。
四、按被告及得為其輔佐人之人或辯護人，得隨時具保，向法院
    聲請停止羈押，刑事訴訟法第110條第1項定有明文。是被告
    自可依上開規定向本院聲請具保停止羈押，於法並無不合，
    先予敘明。
五、經查：
（一）本案被告前經本院認涉犯毒品危害防制條例第4條第2項之
      販賣販賣第二級毒品、藥事法第83條第1項之轉讓禁藥罪
      嫌，嫌疑重大，又所犯販賣第二級毒品罪嫌係最輕本刑10
      年以上有期徒刑之罪，且所犯販賣第二級毒品次數共有7
      次、轉讓禁藥1次，依數罪併罰規定，將來刑期顯非短，
      又被告戶籍在戶政事務所，顯見其居無定所，而認有逃亡
      之虞，及有羈押之必要，故依刑事訴訟法第101條第1項第
      1款、第3款規定，自110年12月3日起執行羈押，並禁止接
      見、通信。
（二）被告雖主張：被告家裡還有70幾歲的父親及1個領有身心
      障礙手冊（輕微語言障礙）的弟弟，我想回去交代他們一
      些事情再進去執行等語，然查被告本件羈押並無禁止接見
      通信之情形，自得以接見通信之方式與家人聯絡或交代事
      務，故尚難認為其有為交代事務而具保停止羈押出所之必
      要。
（三）且查，被告所犯販賣第二級毒品犯行均係最輕本刑為5年
      以上有期徒刑之罪，衡以重罪伴有逃亡之高度可能性，此
      係趨吉避凶之基本人性，而本案販賣第二級毒品之7罪經
      本院分別判處5年10月、5年6月（4次）、5年8月（2次）
      之有期徒刑，並定其應執行有期徒刑8年，刑期非短。參
      酌被告所犯販毒行為危害社會治安情節重大，販賣次數有
      7次，對國民身心健康及社會治安之危害嚴重，而本案雖
      經審結並判決但尚未確定，故此前述羈押原因仍然存在，
      迄今仍未消滅。又被告主張以10萬元以內交保之金額本院
      認仍不足以擔保或減低其有逃亡之虞慮，復權衡國家刑事
      司法之有效行使，本件尚難以責付、限制住居等其他方式
      替代羈押之執行而有羈押之必要。此外，本件亦無刑事訴
      訟法第114條各款所定不得駁回具保停止羈押聲請之情形
      。綜上所述，被告請求准予具保停止羈押云云，難認有理
      由，應予駁回。
中　　華　　民　　國　　111 　年　　10　　月　　26　　日
                  刑事第三庭  審判長法　官  莊鎮遠
                                    法　官  吳昭億
                                    法　官  陳茂亭
以上正本證明與原本無異。　　　　　　　　　　　　　　　　
如不服本裁定應於裁定送達後五日內向本院提出抗告書狀敘述抗
告之理由抗告於臺灣高等法院高雄分院。　　
中　　華　　民　　國　　111 　年　　10　　月　　28　　日
                                    書記官  李宛蓁